臺灣臺北地方法院民事判決
110年度訴字第6129號
原      告  陳聖怡  

訴訟代理人  謝孟馨律師
被      告  柳怡玲  

訴訟代理人  陳香如律師
上列當事人間請求損害賠償事件，本院於民國111年2月23日言詞
辯論終結，判決如下：
    主      文
被告應給付原告新臺幣壹拾萬元，及自民國一百一十年十月四日
起至清償日止，按週年利率百分之五計算之利息。
原告其餘之訴駁回。
訴訟費用由被告負擔六分之一，餘由原告負擔。
本判決第一項得假執行，但被告如以新臺幣壹拾萬元為原告預供
擔保，得免為假執行。
原告其餘假執行之聲請駁回。
    事實及理由
一、原告主張：原告與訴外人葉育文於民國94年間結婚至今，並
    育有2女，詎於110年7月6日無意間於葉育文使用之手機發現
    葉育文與被告間以通訊軟體LINE、Messenger及簡訊互相傳
    送之極為親密、曖昧之對話，手機內亦有數張於夜間拍攝女
    子睡覺時之照片，並有葉育文於110年5月14日起至同年6月1
    7日之十幾筆被告住處附近之Google地圖到訪紀錄，更有葉
    育文為被告購買女性貼身衣物交易明細之電子郵件，可見被
    告與葉育文之往來超越一般社交行為之分際，已達破壞原告
    與葉育文間婚姻共同生活之圓滿安全及幸福之程度，顯然侵
    害原告之配偶權，使原告受有非財產上之損害，爰依民法第
    184條第1項前段、後段、第195條第1項規定擇一請求精神慰
    撫金新臺幣（下同）60萬元等語。並聲明：㈠被告應給付原
    告60萬元及自起訴狀繕本送達翌日起至清償日止，按週年利
    率百分之5計算之利息、㈡願供擔保請准宣告假執行。
二、被告則以：對於原告主張被告主張侵害配偶權之事實不爭執
    ，被告已於110年7月間與葉育文分手，惟法院對於慰撫金之
    量定，應斟酌實際加害情形、所造成之影響、被害人痛苦之
    程度、兩造之身分地位經濟情形及其他各種狀況核定相當之
    數額，亦請參酌被告已與葉育文無聯絡、對原告指控之內容
    承認並向原告致歉、原告知悉後所展開一連串報復舉動及其
    他情狀，酌定適當之慰撫金等語，資為抗辯。並聲明：㈠原
    告之訴及假執行之聲請均駁回、㈡如受不利判決，願供擔保
    請准宣告免為假執行。
三、本院得心證之理由：
㈠、按因故意或過失，不法侵害他人之權利者，負損害賠償責任
    ；不法侵害他人之身體、健康、名譽、自由、信用、隱私、
    貞操，或不法侵害其他人格法益而情節重大者，被害人雖非
    財產上之損害，亦得請求賠償相當之金額，民法第184條第1
    項前段、第195條第1項前段分別定有明文。另按婚姻係以夫
    妻之共同生活為其目的，配偶應互相協力保持其共同生活之
    圓滿安全及幸福，而夫妻互守誠實，係為確保其共同生活之
    圓滿安全及幸福之必要條件，故應解為配偶因婚姻契約而互
    負誠實之義務，配偶之一方行為不誠實，破壞共同生活之圓
    滿安全及幸福者，即為違反因婚姻契約之義務而侵害他方之
    權利（最高法院55年台上字第2053號民事判決先例意旨參照
    ）。經查，原告主張被告與葉育文間以通訊軟體LINE、Mess
    enger及簡訊互相傳送之極為親密、曖昧之對話，手機內亦
    有數張於夜間拍攝女子睡覺時之照片，並有葉育文於110年5
    月14日起至同年6月17日之十幾筆被告住處附近之Google地
    圖到訪紀錄，更有葉育文為被告購買女性貼身衣物交易明細
    之電子郵件等情，有其提出之通訊軟體LINE對話截圖照片、
    對話文字記錄、被告手寫之信函影本、通訊軟體Messenger
    對話截圖照片、手機圖片翻拍照片、Google地圖到訪記錄截
    圖照片、電子郵件截圖照片、手機簡訊翻拍照片（見本院卷
    第21至117頁），並為被告所不爭執（見本院卷第264頁），
    堪信為真實。又於婚姻關係存續中，如與配偶以外之人長期
    傳送極為親密、曖昧之訊息，並長時間位在該他人之住處與
    該他人獨處，甚至為該他人購買貼身衣物，顯已逾越一般友
    人之正當交往分際，實有破壞原告與葉育文間婚姻生活之信
    賴基礎、圓滿安全及幸福之意義，揆諸前開說明，自屬不法
    侵害原告基於配偶關係之身分法益而情節重大，原告就其所
    受非財產上損害向被告請求損害賠償，即屬有據。
㈡、按法院於酌定慰撫金數額時，應斟酌加害人與被害人雙方之
    身分、資力與加害程度，及其他各種情形核定之（最高法院
    51年台上字第223號民事判決先例意旨參照）。審酌被告與
    葉育文相識後，明知葉育文為有配偶之人，仍與葉育文有前
    開逾越一般友人正當交往分際之行為，破壞原告婚姻生活之
    和諧圓滿及幸福，使原告精神上受有相當之痛苦。另衡諸被
    告與葉育文實際交往時間非長，且已於110年7月間分手，不
    再侵害原告之配偶權，被告於分手後所遭逢之狀況（見本院
    卷第173至225頁），並於本院準備程序中稱願以一次給付賠
    償之方式和解（見本院卷第265頁），參以兩造之財產及所
    得資料（見本院不公開卷），兼衡兩造資力暨其他一切情狀
    ，應酌定精神慰撫金以10萬元為適當。　　
㈢、按給付無確定期限者，債務人於債權人得請求給付時，經其
    催告而未為給付者，自受催告時起，負遲延責任；遲延之債
    務，以支付金錢為標的者，債權人得請求依法定利率計算之
    遲延利息；應付利息之債務，其利率未經約定，亦無法律可
    據者，週年利率為百分之5，民法第229條第2項前段、第233
    條第1項前段、第203條分別定有明文。經查，原告對於被告
    之損害賠償請求權，係屬於未定給付期限之金錢債權，而本
    件起訴狀繕本係於110年10月3日送達被告乙情，有本院送達
    證書在卷可考（見本院卷第127頁），揆諸前開說明，原告
    就請求被告給付10萬元部分，一併請求被告給付起訴狀繕本
    送達被告之翌日即110年10月4日起至清償日止，按週年利率
    百分之5計算之法定遲延利息，尚屬有據。
四、綜上所述，原告依民法第184條第1項前段、第195條第1項規
    定，請求被告給付10萬元及自110年10月4日起至清償日止，
    按週年利率百分之5計算之利息，為有理由，應予准許。逾
    此範圍之請求，為無理由，應予駁回。
五、兩造均陳明願供擔保聲請宣告假執行或免為假執行，經核原
    告勝訴部分，所命給付金額未逾50萬元，應依民事訴訟法第
    389條第1項第5款職權宣告假執行，被告聲請宣告免為假執
    行，核無不合，爰依同法第392條第2項規定，酌定相當之擔
    保金額准許之。至原告敗訴部分之訴既經駁回，其假執行之
    聲請即失所依據，應併予駁回。
六、本件事證已臻明確，兩造所提其餘攻擊防禦方法及證據，核
    與判決結果不生影響，爰不一一論列，併此敘明。
七、訴訟費用負擔之依據：民事訴訟法第79條。
中　　華　　民　　國　　111　 年     3　  月　　 16   日
                  民事第四庭  審判長法  官  蔡政哲
                                    法  官  姚水文
　                                  法  官  林承歆
以上正本係照原本作成。
如對本判決上訴，須於判決送達後20日內向本院提出上訴狀。如
委任律師提起上訴者，應一併繳納上訴審裁判費。
中　　華　　民　　國　　111　 年     3　  月　　 16   日
                                    書記官  何嘉倫